臺灣板橋地方法院交通事件裁定　　　　94年度交聲字第1087號
原處分機關　臺北市交通事件裁決所
異　議　人
即受處分人　甲○○
上列異議人因違反道路交通管理處罰條例案件，對於臺北市交通
事件裁決所於民國89年7 月10日以北市裁三字第裁00-000000 號
違反道交通管理事件裁決書所為之處分，聲明異議，本院裁定如
下：
        主  文
異議駁回。
        理  由
一、按受處分人不服道路交通管理處罰條例第8 條規定之主管機
    關所為之處罰，得依同條例第87條第1 項規定，於接到裁決
    書之翌日起20日內，向管轄地方法院聲明異議。又交通法庭
    認聲明異議不合法律上之程式者，應以裁定駁回之，道路交
    通案件處理辦法第18條前段亦定有明文。再按，於應受送達
    處所不獲會晤應受送達人時，得將文書付與有辨別事理能力
    之同居人、受僱人或應受送達處所之接收郵件人員，行政程
    序法第73條第1 項亦設有明文。
二、查異議人於民國87年1 月19日21時28分許，在臺北市○○路
    ○ 段，因騎車未戴安全帽之違規事由，經警當場攔停舉發違
    反道路交通管理處罰條例第31條第3 項規定，並經原處分機
    關於89年7 月10日以北市裁三字第裁00-000000 號違反道路
    交通管理事件裁決書，裁處異議人罰鍰新臺幣1,800 元，該
    裁決書已於89年8 月17日送達異議人當時設籍之住所即臺北
    市大安區○○○路○ 段86巷6 號3 樓，由其同居之人即異議
    人之母陳玉美蓋章收受，此有臺北市交通事件裁決所94年 6
    月3 日北市裁三字第09434366700 號函文、上開裁決書、掛
    號郵件收件回執、舉發違反道路交通管理事件通知單、駕照
    基本資料、一次裁決查詢報表、違規查詢報表、異議人全戶
    戶籍資料等件在卷可稽。異議人於聲明異議狀（查，陳述之
    理由為異議人不知上開裁決書送達等情，有臺北市交通事件
    裁決所交通違規案件陳述書影本1 紙在卷可稽，即此異議人
    對於裁決書之送達認有瑕疵而有表明不服之意旨，此一陳述
    書狀雖未載明「異議」之字樣，揆其真意，則應係對於裁決
    書提出異議，故此陳述書狀應為聲明異議狀，附此敘明）辯
    稱：寄裁決書至戶籍所在地，不是伊簽收，而是年老、未識
    字之老母親蓋她的章簽收，事後又未能知會，導致伊重型機
    車駕照被註銷云云。惟觀諸卷附上開掛號郵件收件回執影本
    上既蓋有陳玉美之名章，則陳玉美既能出示印章代收郵件，
    足堪認定其係有辨別事理能力之人，依上開說明，本件裁決
    書已於89年8 月17日合法送達異議人之事實，洵為明確，從
    而異議人如不服原處分機關所為前開裁決而欲聲明異議，其
    20日之合法提出異議期間即應自89年8 月18日（即該裁決書
    送達之翌日）起算；然而異議人於94年4 月19日始提出本件
    聲明異議狀，已遲誤異議期間逾4 年以上，揆諸前揭說明，
    本件異議人所為聲明異議不合法律上之程式，且屬無從補正
    之事項，自應駁回其異議。
據上論斷，應依道路交通管理處罰條例第87條第2 項，道路交通
案件處理辦法第18條，裁定如主文。
中     華     民     國    94   年    7    月    29    日
                              交通法庭  法  官  邱育佩
上正本證明與原本無異。
如不服本裁定，應於裁定送達後5 日內向本院提出抗告狀。
                                        書記官  林貴卿
中　　華　　民　　國　　94　　年　　8 　　月　　3 　　日
